【裁判字號】    89,訴,90
【裁判日期】    890317
【裁判案由】    違反毒品危害防制條例
【裁判全文】
臺灣新竹地方法院刑事判決                            八十九年度訴字第九號
    公  訴  人  臺灣新竹地方法院檢察署檢察官
    被      告  甲○○
右列被告因違反毒品危害防制條例案件，經檢察官聲簡易判決處刑（八十八年度偵緝
字第四六一號、八十八年毒偵字第七四四、八二五號），經本院認有刑事訴訟法第四
百五十一條之一第四項但書之情形，改依通常程序審理，爰判決如左：
    主      文
甲○○連續施用第二級毒品，累犯，處有期徒刑捌月。
扣案之第二級毒品安非他命零點伍公克、零點九公克均沒收銷燬之。
    事      實
一、甲○○前曾因違反麻醉藥品管理條例案件，經本院於民國八十四年二月二十二日
    以八十三年度訴字第一一八五號判處有期徒刑七月，於同年四月十七日確定；復
    於八十五年四月三十日經本院以八十五年度易緝字第五三號判處有期徒刑七月，
    於同年五月二十七日確定，而於八十五年三月九日入監執行，兩案接續執行後，
    於八十六年二月五日縮短刑期假釋出獄並交付保護管束，於八十六年三月二十二
    日假釋期滿，以已執行論。又因施用毒品案件，經本院於八十七年十二月三十一
    日以八十七年度毒聲字第一二二二號裁定，送勒戒處所觀察勒戒後，經勒戒處所
    認無續繼施用毒品之傾向，經台灣新竹地方法院檢察署檢察官於八十八年三月十
    六日以八十七年度偵緝字第一０三號不起訴處分確定。竟仍不知悔悟，復基於概
    括之犯意，自八十八年三月間出勒戒所後之某日（詳細時間無法確定）起，至八
    十八年十月二十七日止，連續在新竹市○○○街昌益晶華工地內，施用第二級毒
    品安非他命。嗣分別於八十八年五月六日晚上十一時二十六分許在國道三號高速
    公路南向一百零六公里處（新竹市香山區），及八十八年十月二十七日晚上八時
    許新竹市○○○街昌益晶華工地內為警二次查獲，並各扣得其持有之第二級毒品
    安非他命零點九公克及零點五公克，經本院於八十八年七月二十七日以八十八年
    度毒聲字第一四四一號裁定，送勒戒處所觀察勒戒後，經勒戒處所認有續繼施用
    毒品之傾向。
二、案經國道公路警察局第六警察隊、新竹縣警察局竹北分局報告臺灣新竹地方法院
    檢察署檢察官偵查聲請簡易判決處刑，經本院改依通常程序審理。
    理      由
一、右揭犯罪事實，業據被告甲○○於警、偵訊中及本院審理時坦承不諱，且其二度
    為警查獲時所採集之尿液，經送驗結果，均呈安非他命陽性反應，有台北縣衛生
    局八十八年六月四日北縣衛六字第二八０七三號煙毒尿液檢驗成續單、新竹縣衛
    生局八十八年五月二十一日竹縣衛六字第八八一０二一號尿液檢驗單、八十八年
    十一月二日竹縣衛六字第八八二０五六號尿液檢驗單、法務部調查局八十八年十
    月二十五日（八八）000000000號檢驗通知書各一紙在卷可按，並有其
    持有之第二級毒品安非他命零點九公克、零點五公克扣案可稽，被告經本院以八
    十八年度毒聲字第一四四一號裁定送台灣新竹看守所附設勒戒處所觀察、勒戒後
    ，認有繼續施用毒品之傾向，有該所八十八年十一月十六日竹所總字第一六六四
    號函送之證明書一份附卷可稽，復有臺灣新竹地方法院檢察署檢察官八十七年度
    偵緝字第一０三號不起訴處分書一紙、臺灣新竹地方法院檢察署刑案資料查註紀
    錄表及臺灣高等法院被告全國前案紀錄表附卷可查，事證明確，被告前開犯行犯
    行，應堪認定。
二、核被告甲○○所為係犯毒品危害防制條例第十條第二項之施用第二級毒品罪。其
    先後多次施用毒品之行為，時間緊接，所犯罪名相同，顯係出於概括犯意反覆為
    之，為連續犯，應依刑法第五十六條之規定以一罪論，並加重其刑。至其持有第
    二級毒品安非他命之低度行為，應為施用之高度行為所吸收，不另論罪。查被告
    前曾因違反麻醉藥品管理條例案件，經本院以八十五年度易緝字第五三號判處有
    期徒刑七月，於同年五月二十七日確定，於八十六年二月五日縮短刑期假釋出獄
    並交付保護管束，於八十六年三月二十二日假釋期滿，以已執行完畢論，此有台
    灣新竹地方法院檢察署刑案資料查註紀錄表及臺灣高等法院被告全國前案紀錄表
    在卷可稽，其於執行完畢後五年之內，再犯本件有期徒刑以上之罪，為累犯，應
    依刑法第四十七條之規定，遞予加重其刑。爰審酌被告無視法令之禁止，前已因
    違反麻醉藥品管理條例案件，經法院數度判處有期徒刑在案，有本院被告全國前
    案紀錄表及台灣新竹地方檢察署刑案資料查註紀錄表附卷可稽，竟再度施用足以
    導致精神障礙及生命危險之成癮性毒品，顯無悔改之意，兼以施用毒品所生危害
    以自戕健康為主，及事後坦承犯行等一切情狀，量處如主文所示之刑。扣案之第
    二級毒品安非他命零點九公克、零點五公克，應依毒品危害防制條例第十八條第
    一項前段之規定沒收銷燬之。
據上論斷，應依刑事訴訟法第四百五十二條、第二百九十九條第一項前段，毒品危害
防制條例第十條第二項、第十八條第一項前段，刑法十一條前段、第五十六條、第四
十七條，判決如主文。
本案經檢察官黃仁宏到庭執行職務。
中      華      民      國    八十九    年    三      月      十七      日
                                       臺灣新竹地方法院刑事第二庭
                                           法  官  謝  永  昌
右正本證明與原本無異。
如不服本判決，應於判決送達後十日內向本院提出上訴狀( 應附繕本 )，上訴於
臺灣高等法院。
                                           書記官  陳  凰  榆
中      華      民      國    八十九    年    三      月      十七      日
附錄論罪科刑法條：毒品危害防制條例第十條第二項。
施用第二級毒品者，處三年以下有期徒刑。


司法院資訊處製作；財團法人民間司法改革基金會備份。
